臺灣臺北地方法院民事裁定　　　　　　　100年度聲字第704號
聲　請　人　中日國際企業股份有限公司
法定代理人　日正投資股份有限公司
法定代理人　林陳雲英
相　對　人　王唯丞
上列當事人間債務人異議之訴事件，聲請人聲請停止執行，本院
裁定如下：
    主  文
聲請人供擔保新臺幣伍佰肆拾參萬伍仟伍佰參拾參元後，本院一
百年度司執字第一一三八一號執行事件中，關於相對人對於聲請
人之強制執行程序，於本院九十九年度重訴字第六一Ｏ號債務人
異議之訴事件判決確定、和解或撤回起訴前應暫予停止。其餘聲
請駁回。
    理  由
一、按有回復原狀之聲請或提起再審或異議之訴，或對於和解為
    繼續審判之請求，或提起宣告調解無效之訴、撤銷調解之訴
    ，或對於許可強制執行之裁定提起抗告時，法院因必要情形
    或依聲請定相當並確實之擔保，得為停止強制執行之裁定，
    強制執行法第18條第2 項定有明文。又法院依強制執行法第
    18條第2 項規定，定擔保金額而准許停止強制執行之裁定者
    ，該項擔保係備供債權人因停止執行所受損害之賠償，其數
    額應依標的物停止執行後，債權人未能即時受償或利用該標
    的物所受之損害額，或其因另供擔保強制執行所受之損害額
    定之，非以標的物之價值或其債權額為依據（最高法院86年
    度台抗字第442 號裁定參照）。
二、聲請意旨以：因債務人與執行債權人間，就系爭執行債權是
    否存在容有爭議，聲請人已向鈞院提起債務人異議之訴爭訟
    中，爰依強制執行法第18條第2 項規定檢附起訴證明，聲請
    鈞院停止強制執行程序，並撤銷已定之拍賣程序等語。
三、經查，相對人以本院97年度審重訴字第174 號民事確定判決
    及債權讓與證明書為執行名義，向本院民事執行處聲請對聲
    請人之財產於新臺幣（下同）1,400 萬元及利息、違約金暨
    執行費用之範圍內為強制執行，經本院民事執行處以98年度
    司執字第69723 號執行事件核發執行命令，嗣續以100 年度
    司執字第11381 號執行案件進行強制執行，惟聲請人已向本
    院提起99年度重訴字第610 號債務人異議之訴等情，經本院
    調取該執行卷宗核閱無誤。揆諸上開法律規定，聲請人聲請
    於上開債務人異議之訴事件判決確定、和解或撤回前，願供
    擔保請准裁定停止上開強制執行，應屬有據。
四、聲請人聲請強制執行之債權為本金1,400 萬元及自民國95年
    2 月24日起至清償日止，按年息百分之12計算之利息，暨自
    95年2 月24日起至清償日止，逾期在6 個月內者按上開利率
    百分之10，逾期超過6 個月者按上開利率百分之20計算之違
    約金。經核算至100 年11月21日為止，共計5 年8 月又26日
    即2091日，利息部分為9,624,328 元（其計算式為：14,000
    ,000元×12% ×2091／365 ＝9,624,328 元），違約金部分
    為1,843,167 元（其計算式為：【14,000,000元×1.2%×6
    ／12】＋【14,000,000元×2.4 ％×1911／365 】＝1,843,
    167 元，元以下四捨五入）。本金、利息及違約金共計為25
    ,467,495元（其計算式為：14,000,000元＋9,624,328 元＋
    1,843,167 元＝25,467,495元）。如經停止強制執行，相對
    人前揭債權即無法即時受償，再審酌抗告人所提起債務人異
    議之訴事件，其訴訟標的金額超過150 萬元，屬於得上訴第
    三審之事件，參考司法院頒布「各級法院辦案期限實施要點
    」之規定，第一、二、三審通常程序審判案件之辦案期限各
    為1 年4 月、2 年、1 年，合計為4 年4 月，惟相對人於迄
    今已受償361,104 元（68,795元＋52,502元＋161,907 元＋
    77,900元＝361,104 元），相對人因停止強制執行程序所可
    能遭受之損害，即為上開金錢債權25,106,391元（25,467,4
    95元-361,104元＝25,106,391元）於停止強制執行期間（即
    4 年4 月）內無法受償所受按法定利率年息5%計算之利息損
    失5,435,533 元（其計算式為：25,106,391元×5%×4 年4
    月＝5,435,533 元，元以下四捨五入）。
五、至聲請人主張應撤銷本院100 年度司執吉字第11381 號執行
    命令所定100 年12月2 日拍賣程序一節，因聲請人在提供擔
    保以前，無停止執行之效力，是聲請人此部分聲請自不應准
    許，應予駁回。
六、爰依強制執行法第18條第2 項，裁定如主文。
中    華    民    國  100     年    11    月    24    日
                  民事第三庭法  官  林芳華
以上正本係照原本作成。
如對本裁定抗告，須於裁定送達後10日內向本院提出抗告狀，並
繳納抗告費新臺幣1,000 元。
中    華    民    國   100    年    11    月    24    日
                                書記官  楊茗瑋